臺灣高雄地方法院刑事判決　　　　　　　96年度重訴字第23號
公　訴　人　臺灣高雄地方法院檢察署檢察官
被　　　告　丙○○
指定辯護人　本院公設辯護人乙○○
上列被告因毒品危害防制條例案件，經檢察官提起公訴（95年度
偵字第5800號），本院判決如下：
    主  文
丙○○共同販賣第一級毒品，未遂，處有期徒刑拾壹年，褫奪公
權陸年。如附表1 所示之物（不含毒品外包裝袋、鋁箔袋及女用
白色手提袋），均沒收銷燬之；如附表2 （不含編號1 之電熱感
溫器）、3 所示之物，均沒收之。
     事  實
一、緣某姓名年籍均不詳、持用0000000000號行動電話之成年男
    年【丙○○先稱該男子綽號「小胖」，嗣又改稱「和仔」】
    販入如附表1 所示之海洛因後，因欲販賣該毒品予不特定人
    以牟利，乃於民國95年1 月21日上午10時許前之某時，在不
    詳地點，要求丙○○代為尋找販賣對象，如以新臺幣（下同
    ）170 萬元賣出海洛因1 塊（約重350 公克，下同），將可
    獲得10萬元之報酬（本件該成年男子交付丙○○海洛因約1,
    400 公克，可獲得報酬40萬元），而丙○○明知海洛因係毒
    品危害防制條例所列管之第一級毒品，未經許可不得販賣，
    竟與上開不詳姓名年籍之成年男子，共同基於販賣海洛因以
    營利之犯意，以所有0000000000號行動電話作為聯絡工具，
    於95年1 月21日上午10時許，前往臺南縣永康市○○路1 巷
    1 弄20號甲○○（另經臺灣高等法院高雄分院判決有罪，現
    上訴中）住處，委託甲○○以每塊海洛因180 萬元之價格，
    代為販賣海洛因，並約定如賣出價格超過180 萬元，該價差
    部分即歸甲○○所有，作為代為販賣毒品之報酬，另丙○○
    亦可中獲得10萬元（即180 萬元減170 萬元）之價差收入。
    又甲○○應允後，丙○○乃與甲○○共同基於販賣洛因以營
    利之犯意聯絡，推由甲○○於95年1 月21日15時3 分許，以
    所持用之0000000000號行動電話與林丁火（另經本院判決有
    罪，現上訴中）所持用之0000000000號行動電話聯絡，雙方
    於電話中達成買賣合意，由林丁火以每塊海洛因195 萬元之
    價格，販入海洛因2 塊，價格合計390 萬元（於電話中雙方
    以「2 分」代表2 塊海洛因，「195 」代表每塊海洛因價格
    195 萬元）。嗣丙○○經由甲○○電話聯絡，得知已尋得購
    買毒品對象，乃於95年1 月21日16時至20時間之某時，在台
    南市○○區○○路鹽水溪橋旁，向該不詳姓名之成年男子取
    得海洛因4 塊（以透明塑膠袋包裝，外裹以報紙，約1400公
    克）後，隨即以持用之0000000000號行動電話，撥打電話告
    知甲○○，欲前往甲○○前開住處。而甲○○確認丙○○取
    得毒品後，旋於同日21時35分許，以上開0000000000號行動
    電話與林丁火持用之0000000000號行動電話聯絡，告知林丁
    火可出發至約定地點取貨，林丁火應允後，表示僅可先支付
    現款約300 萬元，餘款日後再補。同日23時許，丙○○攜帶
    上開海洛因及電熱感溫器（透過甲○○聯絡，由丙○○向林
    丁火借用）抵達甲○○住處後，適莊景祥於該處睡覺，甲○
    ○與丙○○即共同先將上開海洛因拆開，並摻入某數量之葡
    萄糖，而以不知何人所有之研磨機（未扣案）加以攪拌稀釋
    ，復以該電熱感溫器測試稀釋後之海洛因純度後，再將稀釋
    後之海洛因分裝成如附表1 所示之各小包，並以供製作土窯
    雞用之鋁箔包裝袋5 個，分裝成5 大袋（如附表1 所示）。
    95年1 月22日凌晨0 時30分許，甲○○將如附表1 編號11、
    12所示之海洛因置於徐雅婷（不知情）所有之白色手提包內
    ，欲前往約定地點交予林丁火，而丙○○、莊景祥亦欲離開
    該處，當甲○○以遙控器打開地下室車庫大門之際，為行政
    院海岸巡防署南部地區巡防局高雄市機動查緝隊（下稱海巡
    高雄市機動查緝隊）及高雄縣政府警察局所組成專案小組成
    員，當場查獲丙○○及莊景祥，並於如附表1 、2 、3 所示
    查獲處所，扣得附表1 、2 、3 所示之物；甲○○則乘隙逃
    逸，致未與林丁火完成毒品交易而未遂。嗣於95年2 月13日
    17時30分許，甲○○始於台南縣永康市○○街130 號，為警
    持檢察官所簽發拘票拘提到案。
二、案經海巡高雄市機動查緝隊報告及高雄縣政府警察局移送臺
    灣高雄地方法院檢察署檢察官偵查起訴。
     理  由
一、證據能力部分：
    本判決所引用之證據資料（詳後引證據），其中傳聞證據部
    分，縱無刑事訴訟法第159 條之1 至第159 條之4 或其他規
    定之傳聞證據例外情形，亦因被告、辯護人及檢察官或同意
    可作為證據使用，或未聲明異議，依刑事訴訟法第159 條之
    5 第1 項、第2 項之規定，本院審酌該證據作成之情況，認
    為適當，應得為證據。
二、訊據被告丙○○坦承販賣第一級毒品海洛因犯行，惟辯稱：
    因甲○○要買毒品，但無管道，要其幫忙找貨源，適綽號「
    阿和」之成年男子亦問其是否有人要毒品，伊就擔任中間人
    ，將毒品交付甲○○，待甲○○交付金錢後，再轉交「阿和
    」，並非委託甲○○代為販賣毒品等語。經查：
  (一)95年1 月22日凌晨0 時30分許，海巡高雄市機動查緝隊人員
    會同高雄縣政府警察局警員，於如附表1 、2 、3 所示之查
    獲地點，分別扣得如附表1 、2 、3 所示之物等情，有搜索
    扣押筆錄、扣押物品目錄、扣押物品收據及現場照片附卷可
    參（詳海巡警卷第49頁至第54頁、第60頁至第64頁）。另扣
    案如附表1 所示之毒品，經送驗後，確含有海洛因成分，亦
    有法務部調查局95年5 月8 日調科壹字第220023008 號、00
    0000000 號鑑定通知書附卷足憑（詳本院卷第59頁至第60頁
    ）。是上開事實，應堪認定。
  (二)又扣案如附表1 所示之海洛因（不含於台南市○○市○○路
    1 巷20號住處甲○○內，所摻入之葡萄糖，詳後述），係被
    告向0000000000號行動電話持用者取得之事實，業據被告於
    警詢中自陳：綽號「小胖」之人在台南市安南區鹽水溪橋旁
    交付海洛因，並委託伊以每350 公克170 萬元之價格賣出，
    「小胖」行動電話為0000000000號等語（詳95年度偵字第36
    24號偵查卷第114 頁倒數第4 行至第115 頁第2 行、第153
    頁第2 行第3 行）。於本院坦承：毒品係綽號「阿和」之人
    所有，「阿和」係於95年1 月21日18時至20時間，在台南市
    安南區○○路鹽水溪橋旁，將毒品交付予伊，約定如賣出可
    獲得報酬40萬元等語（詳本院卷第79頁倒數第5 行至倒數第
    3 行、第121 頁第7 行至第14行）。準此而論，不論於95年
    1 月21日18時至20時間，在台南市○○區○○路鹽水溪橋旁
    ，交付上開毒品者係綽號「小胖」或「阿和」之人，因依被
    告之供述，充其量僅能證明被告係受0000000000號行動電話
    持用者之託，代為販賣海洛因，並約定事成後，每以170 萬
    元之價格賣出海洛因350 公克，可獲得報酬10萬元。且由於
    該000000 0000 號行動電話持用者尚未到案，無法證明被告
    是否有販入毒品之行為；而卷內亦無相關監聽譯文資料，足
    資證明被告係基於營利之意思，向0000000000號行動電話持
    用者販入海洛因，則基於罪疑惟輕原則及被告利益之考量，
    僅能認定被告係受0000000000號行動電話持用者之託，代為
    販賣海洛因，而收受上開毒品，並非意圖營利而販入毒品。
    至於被告雖於本院另案審理中到庭證陳：（問：你向上手約
    定上述毒品係以多少價格買的）9 兩重約350 公克，180 萬
    元；（問：你跟何人買的）1 名綽號叫「小胖」的成年男子
    ，年約40歲等語（詳本院95年度重訴字第27號卷第202 頁第
    13 行 至第16行、第208 頁第12行第19行）。惟因當時訊問
    人詰問問題時，已將問題設定為販入，不無誘導之嫌；且嗣
    後被告亦於該次審理程序中證陳：（問：被查獲當天，你帶
    到甲○○住處毒品是你幫甲○○買的）伊係居中牽線等語（
    詳同上卷第208 頁第8 行至第11行），顯見被告當時之語意
    ，並非販入毒品，而係居中介紹，尚難因此即認被告係販入
    毒品。
  (三)另被告受託販賣毒品海洛因後，復委託甲○○代為販賣該毒
    品之事實，業據被告於警詢及偵查中自陳：伊委託甲○○以
    每350 公克180 萬元之價格，將海洛因賣出；95年1 月21日
    上午，至甲○○住處時，要求甲○○介紹他人購買毒品等語
    （詳前偵查卷第115 頁第3 行第4 行、第120 頁第10行第11
    行）。核與證人甲○○於警詢、偵查及本院另案審理中證陳
    ：95年1 月21日上午10時許，被告至其住處，要伊聯絡看有
    無朋友要購買海洛因，請其幫忙介紹等語相符（詳95年度偵
    字第5490號偵查卷第5 頁第17行至第18行、第45頁第11行第
    13 行 ；本院95年度重訴字第27號卷第228 頁第1 行至第7
    行；本院95年度重訴字第46號卷第138 頁第7 行）。嗣被告
    雖於本院翻異前供，改稱：因甲○○要買毒品，但無管道，
    要其幫忙找貨源，適綽號「阿和」之成年男子亦問其是否有
    人要毒品，伊就擔任中間人等語。惟本院審酌：
  證人甲○○自95年1 月21日15時3 分許起，陸續以持用之00
    00000000號行動電話聯絡與林丁火以持用之0000000000號行
    動電話聯絡，通話監聽譯文資料詳如附件1 至4 所示等情，
    業據證人甲○○於偵查中證陳明確（詳95年度偵字第5490號
    偵查卷第46頁第18行至第21行），復有臺灣高雄地方法院檢
    察署通訊監察書及監聽譯文資料附卷可參（詳海巡警卷第41
    頁至第42頁、第48之1 頁），應堪認定。又上開對話內容之
    真意，業據證人甲○○於警詢及偵查中證述：因被告要伊幫
    忙聯絡是否有人欲購買海洛因，故於95年1 月21日15時許，
    與林丁火聯絡，林丁火決定購買海洛因2 塊（即2 分），每
    塊195 萬元，但須籌錢，嗣林丁火於同日20時20分許，撥打
    電話詢問可否交易，伊就表示朋友還沒來，後來因被告表示
    已出門，故於同日21時35分，電話告知林丁火可出門交易，
    並詢問林丁火帶多少錢交易，林丁火表示約300 萬元，不足
    部分隔日補齊等語綦詳（詳95年度偵字第5490號偵查卷第5
    頁第17行以下、第45頁倒數第11行以下）。再者，依前開監
    聽譯文資料，證人甲○○、林丁火於95年1 月21日晚間即互
    通電話，且林丁火於途中，亦撥打電話告知路上塞車，顯見
    林丁火至台南之目的，應係與證人甲○○相約見面。且95年
    1 月22日凌晨0 時30分許，當證人甲○○欲外出時，警方於
    前開甲○○住處對面，查獲證人甲○○所丟棄如附表1 編號
    11 、12 號所示之海洛因，業如前述；又警方查獲上開毒品
    同時，林丁火亦於台南縣仁德鄉○○路、裕義路口「7-11超
    商」旁，為警查獲，當場於林丁火所駕駛車牌號碼ZX-5195
    號自用自小客車內，扣得現金274 萬元等情，有扣押筆錄、
    扣押物品目錄附卷可參（詳海巡警卷第55頁至第59頁）。職
    此，因證人甲○○、林丁火相約見面，且證人甲○○外出時
    ，係攜帶690 公克海洛因（詳如附表1 編號11、12號所示）
    ，與海洛因2 塊（約700 公克）重量相當；而林丁火被查獲
    時，係攜帶現金274 萬元，亦與300 萬元相差無幾，顯見上
    開監聽譯文資料，應係林丁火欲購買海洛因2 塊，每塊195
    萬元，但因籌款不足，故向證人甲○○表示僅「大約」攜帶
    300 萬元，不足部分後補，並相約見面，非一定攜帶300 萬
    元至現場。爰審酌上情，並參以證人甲○○、林丁火如單純
    相約見面，證人甲○○何須攜帶大量海洛因外出，足認證人
    甲○○係欲攜帶該毒品至台南縣仁德鄉○○路、裕義路口「
    7-11超商」旁，與林丁火交易毒品，而現金274 萬元則係林
    丁火購買毒品之部分代價。是證人甲○○嗣於本院另案審理
    中證稱：未與林丁火約定地點交易毒品等語；證人林丁火於
    警詢中證陳：不認識甲○○，至台南之目的係欲賭博等語，
    均不可採信。
  被告攜帶海洛因至證人甲○○前開住處時，亦同時攜帶電熱
    感溫器，嗣被告曾以電熱感溫器測試毒品純度，而該電熱感
    溫器係被告透過證人甲○○居中聯絡，由被告向林丁火借得
    之事實，業據被告自承在卷（詳95年度偵字第3624號偵查卷
    第114 頁倒數第6 行以下、第115 頁第7 行至第10行；本院
    95年度重訴字第46號卷第147 頁倒數第10行至倒數第3 行）
    ；核與證人甲○○、徐雅婷、莊景祥分別於警詢、偵查及本
    院另案審理中之證詞相符（詳海巡警卷第15頁倒數第6 行至
    倒數第5 行；95年度偵字第3624號偵查卷第24頁倒數第2 行
    以下；95年度偵字第5490號偵查卷第46頁第8 行至第15行；
    台灣高等法院高雄分院95年度上訴字第1834號卷第94頁倒數
    第11行以下）。又被告所攜帶海洛因重量約1,400 公克，分
    別裝在15個塑膠袋內，之後證人甲○○即將葡萄糖加到海洛
    因內，利用咖啡攪拌機混合稀釋，再進行分裝如附表1 所示
    海洛因33包等情，亦據被告自白在卷（詳95年度偵字第3624
    號偵查卷第152 頁第6 行以下）；而扣案如附表1 所示之海
    洛因，確摻有葡萄糖成分，復經法務部調查局於95年12月21
    日以調科壹字第09500542020 號函覆明確（詳前開台灣高等
    法院高雄分院卷第82頁）。
  綜合上情，被告如僅係單純居中介紹之人，受0000000000號
    行動電話持用者之託，將海洛因交付買方即證人甲○○，則
    僅須單純將0000000000號行動電話持用者所交付之毒品，轉
    付證人甲○○，並於取收款項後，將之轉交0000000000號行
    動電話持用者即可，實無於交付毒品之前，透過證人甲○○
    ，向林丁火借得電熱感溫器，並於交付毒品予證人甲○○時
    ，同時攜帶該感溫器用以測試毒品純度。況縱有測試毒品純
    度之必要，被告將毒品、電熱感溫器交付證人甲○○後，其
    任務即已完成，待日後證人甲○○交付款項，又何須於證人
    甲○○住處停留達1 時30分之久（被告於95年1 月21日23時
    許，到達證人甲○○住處，於翌日凌晨0 時30分許，被警查
    獲），期間，並藉由葡萄糖稀釋毒品分裝之方式，欲增加海
    洛因之重量，達到牟取利益之目的（詳被告於本院另案審理
    中之證詞，本院95年度重訴字第27號卷第209 頁第3 行以下
    ），足認被告應非僅單純居中介紹販賣毒品予證人甲○○。
    此外，復參以如附件1 、2 所示之監聽譯文資料，證人甲○
    ○與林丁火談論毒品交易時，均以介紹人之身分與林丁火對
    談，，表示價錢「喬」不下來，並非以毒品所有人自居，且
    當林丁火欲外出交易毒品時，證人甲○○並表示尚未與友人
    碰面等情，益見證人甲○○應係受被告之託，代為尋找賣毒
    對象甚明，是被告嗣於本院翻異其詞，應不可採信。
  (四)再者，因0000000000號行動電話之持用者，要求被告代為尋
    找販賣對象時，已允諾被告如以170 萬元之價格，賣出海洛
    因1 塊，將可獲得10萬元之報酬，而被告應允後，即委託證
    甲○○代為尋找販毒對象，顯見被告應為代為販賣毒品以營
    利之意思。另被告係係委託證人甲○○以每塊海洛因180 萬
    元之價格，代為販賣海洛因，並約定如賣出價格超過180 萬
    元，該價差部分即歸證人甲○○所有，作為代為販賣毒品之
    報酬，另被告亦可中獲得10萬元之事實，亦經被告自白在卷
    （出處詳前）。參以證人甲○○已與林丁火達成交易毒品合
    意，林丁火係欲購買海洛因2 塊，每塊195 萬元等情，業經
    本院認定如前，而政府為杜絕毒品氾濫，再三宣導教民眾遠
    離毒品、媒體之報導既深且廣，對於毒品之禁絕，應為民眾
    所熟悉。又政府對於查緝施用、轉讓及販賣毒品無不嚴格執
    行，且販賣毒品罪更係重罪，設若無利可圖，衡情證人甲○
    ○應不至於甘冒風險代為販賣毒品；且證人甲○○如僅係單
    純介紹毒品買賣事宜，大可介紹被告與林丁火直接談及毒品
    交易事宜，無須介入，然本件證人甲○○除代為尋找販毒對
    象，並藉由葡萄糖稀釋毒品後分裝之方式，增加海洛因之重
    量，復攜帶毒品外出與林丁火交易，顯與一般單純介紹者不
    同，足見其有牟取利益之意思，藉此賺取價差。是證人甲○
    ○於另案審理中證陳：其僅代為尋找販毒對象，並未牟取利
    益等語，應不可採信。
  (五)綜上所述，被告於0000000000號行動電話持用者販入海洛因
    後，與該0000000000號行動電話持用者共同基於販賣海洛因
    以營利之犯意，同意代為尋找販賣對象，並委託證人甲○○
    與買家林丁火就買賣海洛因之價格、數量等交易事宜達成合
    致，然於證人甲○○欲攜帶海洛因前往交易時，即為警查獲
    而未得逞，是被告共同販賣第一級毒品未遂之犯行，事證明
    確，堪以認定。
二、按海洛因為毒品危害防制條例第2 條第2 項第1 款所明定之
    第一級毒品。被告販賣上開毒品，核其所為，係犯毒品危害
    防制條例第4 條第6 項、第1 項之販賣第一級毒品未遂罪。
    被告就上開犯行，分別與0000000000號行動電話持用者（成
    年男子）、甲○○，有犯意之聯絡及行為之分擔，為共同正
    犯【起訴書犯罪事實欄記載甲○○係基於幫助販賣之犯意，
    但卻於論罪法條記載被告與甲○○就販賣毒品部分，係共犯
    關係，顯見犯罪事實欄關於「幫助」之記載，應係誤載。又
    林丁火僅係購買毒品之買方，與被告、甲○○間並無犯意聯
    絡及行為分擔，起訴書記載上開3 人應成立共犯關係，容有
    誤會】。又被告僅代0000000000號行動電話持用者販賣毒品
    ，且再委託甲○○販賣毒品予林丁火，並未參與0000000000
    號行動電話持用者之販入毒品行為，嗣推由甲○○與丁火達
    成買賣合意後，於未完成交付毒品予林丁火之際，即被警查
    獲，應依未遂犯之規定，減輕其刑，檢察官認係被告參與販
    入毒品行為，應屬既遂，亦有誤會。被告販賣第一級毒品前
    持有第一級毒品之行為，本應論以持有之罪，惟持有之低度
    行為已為販賣之高度行為所吸收，不另論罪。另被告受0000
    000000號行動電話持用者之託，代為販賣毒品後，再委託甲
    ○○販賣毒品予林丁火，整體而言，僅有一販賣行為，應僅
    成立一罪，起訴書記載被告應依廢止前刑法連續犯之規定論
    罪，並加重其刑，同有誤會【被告行為後，刑法及刑法施行
    法業於94年2 月2 日經總統以華總一義字第0940 0014901號
    令修正公布，並於95年7 月1 日施行（下稱新刑法，修正前
    刑法下稱舊刑法），參酌最高法院95年5 月23日刑事庭第8
    次會議決議，新刑法第2 條第1 項之規定，係規範行為後法
    律變更所生新舊法律比較適用之準據法，於新刑法施行後，
    應適用新刑法第2 條第1 項之規定，為「從舊從輕」之比較
    。另於比較時應就罪刑有關之共犯、未遂犯、想像競合犯、
    牽連犯、連續犯、結合犯，以及累犯加重、自首減輕暨其他
    法定加減原因（如身分加減）與加減比例等一切情形，本於
    統一性及整體性原則，綜其全部罪刑之結果而為比較。本院
    審酌：(一)罰金刑部分：被告行為後，刑法第33條第5 款業已
    修正施行；修正後刑法第33條第5 款規定「罰金：新臺幣
    1,000 元以上，以百元計算之。」，與修正前刑法第33條第
    5 款規定「罰金：1 元以上。」不同。比較新舊法結果，以
    舊法較有利於行為人。(二)無期徒刑減輕部分：被告行為後，
    刑法第65條第2 項業已修正公布，並於95年7 月1 日施行，
    修正前刑法第65條第2項 規定：「無期徒刑減輕者，為7 年
    以上有期徒刑」；修正後刑法第65條第2 項規定：「無期徒
    刑減輕者，為20年以下15年以上有期徒刑」，比較結果，修
    正前刑法較有利於行為人。(三)共犯及未遂犯部分，新舊刑法
    適用並無不同。從而，因本案涉及法律變更，且以舊刑法有
    利於被告，參諸前開最高法院決議意旨，依新刑法第2 條第
    1 項前段規定，自應適用最有利於被告之舊刑法，併此敘明
    】。爰審酌被告販賣第一級毒品近1,700 公克，不僅危害社
    會治安，並戕害國民身心健康，惡性非輕，如流入市面，將
    使人遭受毒品侵害。惟念及被告坦承大部分犯行，且因其檢
    舉而使檢警破獲其他犯罪，及本件尚未賣出第一級毒品，即
    被查獲，被告並未獲利等一切情狀，量處如主文所示之刑。
    又依被告犯罪之性質，認有褫奪公權之必要，依修正前刑法
    第37條第2 項，併予宣告褫奪公權如主文所示之期間【褫奪
    公權為從刑，應附屬於主刑，不生比較輕重之問題。是以行
    為後法律有變更者，若經比較新舊法之主刑輕重，認應依刑
    法第2 條第1 項前段適用最有利於行為人之舊法時，則依從
    刑附屬於主刑之原則，自不得將褫奪公權部分予以割裂而單
    獨適用新法之相關規定，是本件既適用舊法，自應依修正前
    刑法第37條第2 項，宣告褫奪公權（最高法院94年度台上字
    第6447號判決可資參照），附此敘明】。
三、沒收部分：
    扣案如附表1 所示之第一級毒品海洛因部分（不含包裝袋、
    鋁箔袋及女用白色手提袋），係第一級毒品，有法務部調查
    局前開檢驗報告可參，應依毒品危害防制條例第18條第1 項
    前段規定，宣告沒收銷燬之【送驗毒品如有耗損，因已滅失
    ，爰不宣告沒收銷燬之】。又包裝第一級毒品海洛因所用之
    外包裝袋33個，係屬甲○○所有供共同販賣第一級毒品所用
    之物，應依毒品危害防制條例第19條第1 項之規定，宣告沒
    收之【因毒品危害防制條例第18條第1 項前段規定，得諭知
    沒收並銷燬之者，以查獲之毒品及專供製造或施用毒品之器
    具為限，並不及於毒品之外包裝；而毒品外包裝既係用於包
    裹毒品，防其裸露、潮濕，便於攜帶販賣，亦係供販賣毒品
    所用之物（詳最高法院92年度臺上字第1288號判決意旨），
    又該物品因已扣案，無不能沒收情形，故僅依毒品危害防制
    條例第19條第1 項規定沒收之，即為已足，無須為如全部或
    一部不能沒收時，追徵其價額或以其財產抵償之諭知】。另
    扣案0000000000號行動電話（含被告申請之SIM 卡，廠牌MO
    TOROLA）【該門號係屬中華電信公司，SIM 卡屬申請人所有
    】、0000000000號行動電話（不含非被告申請之SIM 卡，廠
    牌ANYCALL） 【該門號係屬和信電訊公司，SIM 卡屬申請人
    所有】各1 具，係被告所有供共同販賣第一級毒品所用之物
    ，業據被告自白在卷（詳本院卷第121 頁倒數第6 行至第12
    2 頁第3 行），應依毒品危害防制條例第19條第1 項之規定
    ，宣告沒收之。扣案如附表3 所示之物，係預備供分裝毒品
    販賣之用，屬甲○○所有供共同預備販賣第一級毒品所用之
    物，應依刑法第38條第1 項第2 款規定，宣告沒收之。至扣
    案如附表1 所示之鋁箔袋及女用白色手提袋；如附表2 所示
    之電熱感溫器、0000000000號行動電話之SIM 卡等物，因分
    係屬徐雅婷（詳海巡警卷第15頁倒數第4 行以下、第16 頁
    第13行以下）、林丁火或他人所有，故不宣告沒收之。0000
    000000號行動電話持用者所使用之0000000000號行動電話；
    甲○○所使用之0000000000號、0000000000號行動電話，因
    查無證據證明該行動電話及SIM 卡分屬上開2 人所有，爰不
    宣告沒收之。此外，其餘扣案物部分，因核與本件販賣毒品
    犯行無關，亦不宣告沒收之。
四、按毒品危害防制條例第17條規定，犯同條例第4 條第1 項至
    第4 項、第5 條第1 項至第4 項前段、第6 條第1 項至第4
    項、第7 條第1 項至第4 項、第8 條第1 項至第4 項、第10
    條或第11條第1 項、第2 項之罪，供出毒品來源，因而破獲
    者，得減輕其刑。其立法用意，旨在鼓勵被告供出其所製造
    、運輸、販賣或持有之毒品來源，俾追究出該毒品之前手，
    以澈底清除毒品氾濫。故所謂「供出毒品來源」係指具體供
    出上游之毒品來源，以防止毒品之蔓延而言。如僅供出共犯
    ，而未供出上游之毒品來源，即不得依前開法條減輕其刑（
    最高法院95年度台上字第489 號判決意旨參照）。查被告於
    0000000000號行動電話持用者販入海洛因後，與該00000000
    00號行動電話持用者共同基於販賣海洛因以營利之犯意，同
    意代為尋找販賣對象，並委託證人甲○○代為販賣之事實，
    業據本院認定如前，則縱使被告於偵查中曾供出0000000000
    號行動電話之持用者，因僅供出共犯，依前開判決意旨，被
    告應無毒品危害防制條例第17條規定之適用。
五、按證人保護法第2 條所列刑事案件之被告或犯罪嫌疑人，於
    偵查中供述與該案案情有重要關係之待證事項或其他正犯或
    共犯之犯罪事證，因而使檢察官得以追訴該案之其他正犯或
    共犯者，以經檢察官事先同意者為限，就其因供述所涉之犯
    罪，減輕或免除其刑，證人保護法第14條第1 項定有明文。
    查被告於95年2 月15日向檢察官檢舉犯罪事證，經檢察官核
    發證人保護書後，乃於95年4 月2 日、95年5 月20日，分別
    在海巡高雄市機動查緝隊檢舉2 件犯罪，嗣經檢警機關破獲
    該犯罪之事實，固據本院依職權調取該證人保護案卷核閱屬
    實，並有相關起訴書及判決書可參（證物外放，另行彌封）
    。惟其中被告於95年4 月2 日檢舉犯罪部分，係屬他級毒品
    犯罪，並未涉及海洛因部分，與本件犯罪無關，應無證人保
    護法第14條之適用。至95年5 月20日檢舉犯罪部分，觀之檢
    舉筆錄所記載之犯罪者使用電話，均非0000000000號行動電
    話，則被告是否供出0000000000行動電話持用者，已非無疑
    。再者，被告雖於本院審理中指出共犯係「阿和」，而上開
    判決書中，亦確有某被告姓名最後1 字與被告所述相符，惟
    被告檢舉時，並未檢舉「阿和」犯案，嗣「阿和」係因警察
    將所採集之指紋送驗，而發現涉案（此部分可參照前開一審
    判決書之記載），則參酌前開規定，被告亦無證人保護法第
    14條第1 項之適用，附此敘明。
據上論斷，應依刑事訴訟法第299 條第1 項前段，毒品危害防制
條例第4 條第6 項、第1 項、第18條第1 項前段、第19條第1 項
，刑法第11條、第2 條第1 項前段、第28條、第25條第2 項、第
38條第1項第2款、修正前刑法第37條第2 項，判決如主文。
中　　華　　民　　國　　96　　年　　7 　　月　　31　　日
                  刑事第十三庭  審判長法  官  方百正
                                      法  官  方錦源
                                      法  官  戴韻玲
以上正本證明與原本無異。
如不服本判決應於收受本判決後10日內向本院提出上訴書狀，上
訴於臺灣高等法院高雄分院，並應敘述具體理由；如未敘述上訴
理由者，應於上訴期間屆滿後20日內補提理由書狀於本院（均須
按他造當事人之人數附繕本）「切勿逕送上級法院」。
中　　華　　民　　國　　96　　年　　8 　　月　　 1　　日
                                　　　書記官  盧聰明
附錄本判決論罪科刑所依據之法條：
毒品危害防制條例第4條
　製造、運輸、販賣第一級毒品者，處死刑或無期徒刑；處無期
  徒刑者，得併科新臺幣1,000萬元以下罰金。
　製造、運輸、販賣第二級毒品者，處無期徒刑或7 年以上有期
  徒刑，得併科新臺幣700萬元以下罰金。
　製造、運輸、販賣第三級毒品者，處5 年以上有期徒刑，得併
  科新臺幣500萬元以下罰金。
　製造、運輸、販賣第四級毒品者，處3 年以上10年以下有期徒
  刑，得併科新臺幣300萬元以下罰金。
　製造、運輸、販賣專供製造或施用毒品之器具者，處1 年以上
  7年以下有期徒刑，得併科新臺幣100萬元以下罰金。
　前5項之未遂犯罰之。
附表1
┌───┬───┬────────────┬───────┬───────┐
│ 編號 │ 名稱 │      數        量      │ 查 獲 處 所  │   備   註    │
├───┼───┼─────┬──────┼───────┼───────┤
│  1   │海洛因│1 包（內含│合裝於1 個土│台南縣永康市復│警卷扣押物品編│
│      │      │6 小包），│窯雞鋁箔袋內│興路1 巷1 弄20│號1～12（扣除 │
│      │      │驗前毛重  │（該鋁箔袋為│號住處1 樓及2 │編號9、10）白 │
│      │      │343公克   │甲○○同居人│樓之樓梯間。該│粉合計31包，均│
│      │      │          │徐雅婷所有）│毒品係甲○○欲│含第一級第6項 │
│      │      │          │            │外出之際，交由│毒品海洛因成分│
│      │      │          │            │莊景祥持有，莊│，合計淨重1600│
│      │      │          │            │景祥見警察查緝│.38公克（空裝 │
│      │      │          │            │，乃將之丟在樓│總重64.79公克 │
│      │      │          │            │梯間          │），詳法務部調│
│      │      │          │            │              │查局鑑定通知書│
├───┼───┼─────┼──────┼───────┤調科壹字第2200│
│  2   │海洛因│1 包（內含│合裝於1 個土│上開住處之2 樓│23009 號鑑定通│
│      │      │3 小包），│窯雞鋁箔包裝│客廳沙發上    │知書。        │
│      │      │驗前毛重20│袋（該鋁箔袋│              │              │
│      │      │1 公克    │為甲○○同居│              │              │
├───┼───┼─────┤人徐雅婷所有│              │              │
│  3   │海洛因│1 包（內含│）          │              │              │
│      │      │3 小包），│            │              │              │
│      │      │驗前毛重14│            │              │              │
│      │      │2公克     │            │              │              │
├───┼───┼─────┼──────┼───────┤              │
│  4   │海洛因│1 包，驗前│合裝於1 個土│上開住處之2 樓│              │
│      │      │毛重72公克│窯雞鋁箔包裝│客廳茶儿上    │              │
├───┼───┼─────┤袋（該鋁箔袋│              │              │
│  5   │海洛因│1 包，驗前│為甲○○同居│              │              │
│      │      │毛重60公克│人徐雅婷所有│              │              │
├───┼───┼─────┤）          │              │              │
│  6   │海洛因│1 包，驗前│            │              │              │
│      │      │毛重69公克│            │              │              │
├───┼───┼─────┤            │              │              │
│  7   │海洛因│1 包，驗前│            │              │              │
│      │      │毛重67公克│            │              │              │
├───┼───┼─────┤            │              │              │
│  8   │海洛因│1 包，驗前│            │              │              │
│      │      │毛重35公克│            │              │              │
├───┼───┼─────┼──────┼───────┼───────┤
│  9   │海洛因│1 包，驗前│            │在上開處所，於│警卷扣押物品目│
│      │      │毛重39公克│            │莊景祥上衣夾克│錄表編號09及10│
├───┼───┼─────┤            │右側身上口袋內│，送驗白粉二包│
│  10  │海洛因│1 包，驗前│            │查獲          │，均含第一級第│
│      │      │毛重39公克│            │              │6項毒品海洛因 │
│      │      │          │            │              │成分，合計淨重│
│      │      │          │            │              │74.64克（空包 │
│      │      │          │            │              │裝總重4.99公克│
│      │      │          │            │              │），詳法務部調│
│      │      │          │            │              │查局鑑定通知書│
│      │      │          │            │              │調科壹字第2200│
│      │      │          │            │              │23008 號鑑定通│
│      │      │          │            │              │知書。        │
├───┼───┼─────┼──────┼───────┼───────┤
│  11  │海洛因│1 包（內含│合裝於1 個土│甲○○逃逸時丟│詳法務部調查局│
│      │      │6 小包），│窯雞鋁箔包裝│棄在其上開住處│鑑定通知書調科│
│      │      │驗前毛重36│袋（該鋁箔袋│對面即台南縣永│壹字第22002300│
│      │      │0 公克    │為甲○○同居│康市○○路1巷 │9 號鑑定通知書│
│      │      │          │人徐雅婷所有│15號處，均置於│。            │
│      │      │          │）          │徐雅婷所使用之│              │
├───┼───┼─────┼──────┤女用白色手提袋│              │
│  12  │海洛因│1 包（內含│合裝於1 個土│內。          │              │
│      │      │8 小包），│窯雞鋁箔包裝│              │              │
│      │      │驗前毛重33│袋（該鋁箔袋│              │              │
│      │      │0 公克    │為甲○○同居│              │              │
│      │      │          │人徐雅婷所有│              │              │
│      │      │          │）          │              │              │
└───┴───┴─────┴──────┴───────┴───────┘
附表2
┌───┬───────┬────────┬───────┬───────┐
│ 編號 │   名   稱    │   數  量       │ 查 獲 處 所  │        備註  │
├───┼───────┼────────┼───────┼───────┤
│  1   │  電熱感溫器  │    1 台        │林丁火所有，在│              │
│      │              │                │台南縣永康市復│              │
│      │              │                │興路1 巷1 弄20│              │
│      │              │                │號甲○○住處2 │              │
│      │              │                │樓客廳查獲    │              │
├───┼───────┼────────┼───────┼───────┤
│  2   │包裝如附表1 所│    33個        │如附表1 所示，│              │
│      │示毒品之包裝袋│                │為甲○○所有供│              │
│      │              │                │共同販賣海洛因│              │
│      │              │                │所用之物      │              │
├───┼───────┼────────┼───────┼───────┤
│  3   │0000000000號行│1 具（含SIM 卡）│為丙○○所有供│              │
│      │動電話（廠牌MO│                │共同販賣海洛因│              │
│      │TOROLA）      │                │所用之物，於蘇│              │
│      │              │                │慶輝身上被查扣│              │
├───┼───────┼────────┼───────┼───────┤
│  4   │0000000000號行│1 具（不含SIM 卡│為丙○○所有供│              │
│      │動電話（廠牌AN│）              │共同販賣海洛因│              │
│      │YCALL ）      │                │所用之物（其中│              │
│      │              │                │SIM 卡部分，非│              │
│      │              │                │丙○○申設），│              │
│      │              │                │於丙○○身上被│              │
│      │              │                │查扣          │              │
└───┴───────┴────────┴───────┴───────┘
附表3
┌───┬───────┬────────┬───────┬───────┐
│ 編號 │    名稱      │   數  量       │ 查 獲 處 所  │    備   註   │
├───┼───────┼────────┼───────┼───────┤
│ 1    │  6 號夾鏈袋  │    1 包        │甲○○所有供共│              │
│      │              │                │同預備販賣海洛│              │
│      │              │                │因所用之物，在│              │
│      │              │                │甲○○位於台南│              │
│      │              │                │縣永康市○○路│              │
│      │              │                │1巷1弄20號之住│              │
│      │              │                │處查獲        │              │
├───┼───────┼────────┼───────┼───────┤
│ 2    │  5 號夾鏈袋  │    1 包        │同上          │              │
│      │              │                │              │              │
├───┼───────┼────────┼───────┼───────┤
│ 3    │  3 號夾鏈袋  │    3 包        │同上          │              │
│      │              │                │              │              │
├───┼───────┼────────┼───────┼───────┤
│ 4    │  0 號夾鏈袋  │    1 包        │同上          │              │
│      │              │                │              │              │
└───┴───────┴────────┴───────┴───────┘
附件1 ：
┌───────────────────────────────────┐
│95年1 月21日15時3 分許，林丁火以持用之0000000000號行動電話與甲○○持用│
│之0000000000號行動電話聯絡，監聽譯文如下：                            │
│                                                                      │
│甲○○：錢喬不下來‧‧不過有到那                                      │
│林丁火：級數有到那啊                                                  │
│甲○○：嗯                                                            │
│林丁火：喬不下是19還是20                                              │
│甲○○：應該在195-20                                                  │
│林丁火：還是得走                                                      │
│甲○○：但是他的級數有到啊                                            │
│林丁火：晚上就可以過去還是怎樣                                        │
│甲○○：等下就可以過去了啊！晚上也沒關係                              │
│林丁火：等下我聯絡完看怎樣，等下6 點半要讓人家請，我若來的及，我叫我少│
│        年的先上去                                                    │
│甲○○：我現在看你要賭多少啦                                          │
│林丁火：這樣小弄弄賭1分就好                                           │
│甲○○：我想說我們2個給他賭一賭                                       │
│林丁火：他就一直堅持這樣啊                                            │
│甲○○：我們影響啊，沒差那5萬10萬啦                                   │
│林丁火：他都要千足啊！譬如下2分先追30                                 │
│甲○○：好啊                                                          │
│林丁火：我這給他下2分，你跟他說195                                    │
│甲○○：好啊                                                          │
│林丁火：你等我電話，決定了，等我湊足，不是等一下，就是得8點多了       │
│甲○○：沒關係                                                        │
│林丁火：先下2分                                                       │
│甲○○：好                                                            │
│                                                                      │
└───────────────────────────────────┘
附件2：
┌───────────────────────────────────┐
│95年1 月21日20時20分許，林丁火以持用之0000000000號行動電話與甲○○持用│
│之0000000000號行動電話聯絡，監聽譯文如下：                            │
│                                                                      │
│林丁火：剛吃出來，等一下去你那熱鬧一下                                │
│甲○○：好啊，我還未跟我朋友碰頭，等下碰頭打給你                      │
│林丁火：不要太晚                                                      │
│甲○○：好                                                            │
└───────────────────────────────────┘
附件3
┌───────────────────────────────────┐
│95年1 月21日21時35分許，林丁火以持用之0000000000號行動電話與甲○○持用│
│之0000000000號行動電話聯絡，監聽譯文如下：                            │
│                                                                      │
│林丁火：兄弟，要清場了啊                                              │
│甲○○：對啊，你現在可以出門                                          │
│林丁火：兄弟，我大概要1個多小時                                       │
│甲○○：沒關係，你帶多少                                              │
│林丁火：大約30左右                                                    │
│甲○○：好啊，你差我的呢                                              │
│林丁火：我用這都下貼了，明天補你                                      │
│甲○○：30幾天借我                                                    │
└───────────────────────────────────┘
附件4
┌───────────────────────────────────┐
│95年1 月21日22時55分許，林丁火以持用之0000000000號行動電話與甲○○持用│
│之0000000000號行動電話聯絡，監聽譯文如下：                            │
│                                                                      │
│林丁火：兄弟，塞車                                                    │
└───────────────────────────────────┘
